臺灣士林地方法院刑事判決　　　　　　100年度簡上字第163號
上　訴　人　臺灣士林地方法院檢察署檢察官
被　　　告　邱世豪
上列上訴人因被告違反毒品危害防制條例案件，不服本院中華民
國100 年6 月30日100 年度審簡字第755 號第一審刑事簡易判決
（起訴案號：100 年度毒偵字第699 號）提起上訴，本院管轄之
第二審合議庭改依通常程序自為第一審判決如下：
    主    文
原判決撤銷。
邱世豪施用第一級毒品，處有期徒刑玖月。又施用第二級毒品，
處有期徒刑柒月。應執行有期徒刑壹年貳月。
    事    實
一、邱世豪前因施用毒品案件，經本院以88年毒聲字第480 號裁
    定送觀察、勒戒後，認無繼續施用毒品之傾向，於民國88年
    3 月26日執行完畢釋放，並經臺灣士林地方法院檢察署檢察
    官以88年度偵字第2784號為不起訴處分確定。其又分別於90
    年、92年間因竊盜案件，各經本院以91年度簡上字第55號判
    決、92年度士簡字第1480號判決，各判處有期徒刑10月、緩
    刑3 年確定（嗣經撤銷緩刑）、有期徒刑3 月確定；又因施
    用毒品等案件，經本院以93年度訴字第345 號判決各就施用
    第一級毒品、施用第二級毒品部分各判處有期徒刑8 月、3
    月，就竊盜部分處有期徒刑7 月、2 月、4 月、2 月、3 月
    ，應執行有期徒刑2 年3 月確定，並與前述撤銷緩刑之案件
    接續執行，於95年8 月3 日假釋出監。又於假釋期間內，因
    竊盜案件，經本院分別以96年度易字第1149號、第1295 號
    判決判處有期徒刑3 月、3 月、3 月、2 月、4 月、3 月、
    4 月；因施用第一級毒品案件，經臺灣高等法院以96年度上
    訴字第3474號判決判處有期徒刑8 月，並減刑為有期徒刑4
    月確定；因施用第二級毒品案件，經本院以96年度易字第
    966 號判決處有期徒刑7 月，並減刑為有期徒刑3 月15日確
    定；因施用第一級毒品、施用第二級毒品案件，經本院以96
    年度訴字第1116號判決判處有期徒刑10月、6 月，定應執行
    有期徒刑1 年2 月確定；因施用第一級毒品案件，經本院以
    97年度訴字第120 號判決判處有期徒刑9 月，並減刑為有期
    徒刑4 月15日確定；各因施用第一級毒品案件，經本院分別
    以97年度訴字第142 號、第189 號判決各判處有期徒刑1 年
    ，並各均減刑為有期徒刑6 月確定，上開各罪經本院以97
    年度聲字第1048號裁定應執行有期徒刑4 年2 月。其自96年
    9 月21日入監執行後，於99年12月14日假釋出監（尚未執行
    完畢）。
二、詎邱世豪於假釋期間仍不知悔改，基於施用第一級毒品海洛
    因之犯意，於100 年3 月4 日某時，在其新北市淡水區○○
    ○路○ 段119 巷10之2 號住處，以針筒注射之方式，施用第
    一級毒品海洛因1 次。嗣於同日另一時點，基於施用第二級
    毒品甲基安非他命之犯意，在前開住處，以將甲基安非他命
    置於玻璃球內燒烤後吸食煙霧之方式，施用甲基安非他命1
    次。嗣因其為施用毒品之假釋保護管束人，於100 年3 月7
    日9 時50分許，經臺灣士林地方法院檢察署觀護人通知採集
    其尿液送驗，結果呈安非他命、甲基安非他命陽性反應、嗎
    啡陽性反應，始查悉上情。
三、案經臺灣士林地方法院檢察署檢察官簽分偵查起訴。
    理    由
壹、證據能力部分：
一、被告邱世豪於偵查之供述，非出於強暴、脅迫、利誘、詐欺
    、疲勞訊問、違法羈押或其他不正方法取得，依刑事訴訟法
    第156 條第1 項、第158 條之2 得採為證據。
二、後列非供述證據，均非違法取得之證據，且或係從事業務之
    人於業務上製作之證明文書、記錄文書，核無顯不可信情況
    ，故依同法第158條之4反面解釋、第159條之4第2款得為證
    據；又本院認定事實所引用之下列濫用藥物檢驗報告，乃依
    法定程序所為之鑑定，且被告對於證據能力均表示無意見，
    自有證據能力。
貳、實體部分：
一、上揭犯罪事實，業據被告邱世豪於偵查及本院審理時坦白承
    認。又被告於100 年3 月7 日經觀護人通知所採尿液，經送
    臺灣尖端先進生技醫藥股份有限公司以酵素免疫分析法初驗
    ，再以氣相層析質譜儀法複驗後，確呈安非他命、甲基安非
    他命陽性、嗎啡陽性反應，有臺灣士林地方法院檢察署受保
    護管束人採尿具結書、尿液檢體監管紀錄表及該公司於100
    年3 月21日出具之濫用藥物檢驗報告各1 紙在卷可稽（偵查
    卷第3-7 頁），足認被告前開自白與事實相符，應可採信。
    從而，本案事證明確，被告施用第一級毒品、第二級毒品犯
    行均堪予認定，應依法論科。
二、按海洛因、甲基安非他命分別係毒品危害防制條例第2 條第
    2 項所稱之第一級、第二級毒品，不得非法持有、施用。核
    被告邱世豪所為，係犯毒品危害防制條例第10條第1 項、第
    2 項之施用第一級毒品罪、第二級毒品罪。被告施用第一級
    毒品、第二級毒品前後，持有第一級毒品、第二級毒品之低
    度行為，應為施用之高度行為所吸收，不另論罪。被告施用
    第一級毒品海洛因、第二級毒品甲基安非他命犯行，犯意各
    別，行為互殊，應予分論併罰。
三、原審認被告前揭施用第一級毒品、第二級毒品之犯行，均罪
    證明確，予以論罪科刑，固非無見。惟按：刑事審判旨在實
    現刑罰權分配之正義，故事實審法院對於被告之量刑，應符
    合比例、平等及罪刑相當原則，使輕重得宜，罰當其罪。查
    被告有如犯罪事實欄所載之犯罪科刑及執行紀錄，有臺灣高
    等法院被告前案紀錄表附卷足憑，其甫於99年12月14日假釋
    出監，隨即於100 年3 月4 日為本件施用第一級毒品、第二
    級毒品之犯行，顯然施用毒品成癮甚深，難以控制，且雖經
    前述論罪科刑及執行，仍無法收遏阻之效，實應藉由徒刑之
    執行，使其於相當期間內全然斷絕毒癮，以確實收戒毒之成
    效，而不宜再予科處得易科罰金之罪刑。原判決未予審酌上
    開情節，量處被告所犯施用第一級毒品罪名有期徒刑6 月，
    施用第二級毒品罪名有期徒刑5 月，如易科罰金，均以新台
    幣（下同）1, 000元折算1 日，應執行有期徒刑9 月，如易
    科罰金，以1, 000元折算1 日，尚屬過輕，自有未洽。檢察
    官上訴意旨指摘原判決量刑過輕，為有理由，應由本院予以
    撤銷改判。爰審酌被告前雖經前述論罪科刑及執行，卻於假
    釋出監未久後，隨即再次施用毒品，顯見毒癮甚深，自制力
    不足，故應藉由徒刑之執行，使其於相當期間與毒品來源全
    然隔絕，以收戒毒及教化之成效，暨被告犯後坦承犯行，態
    度尚可，且所犯係自戕一己之身體健康，尚未危及他人，其
    行為本身對社會所造成之危害並非直接等一切情狀，量處如
    主文第2 項所示之刑，並定其應執行之刑。又被告用以施用
    第一級毒品所用之針筒、施用第二級毒品所用之玻璃球，並
    未扣案，衡情應已滅失，為免執行發生困難，爰不予宣告沒
    收。
四、末查，檢察官聲請以簡易判決處刑之案件，經法院認為有第
    451 條之1 第4 項但書之情形者，應適用通常訴訟程序審判
    之，刑事訴訟法第452 條定有明文；且對於簡易判決之上訴
    ，準用刑事訴訟法第三編第一章及第二章之規定，管轄第二
    審之地方法院合議庭受理簡易判決上訴案件，應依通常程序
    審理。其認案件有刑事訴訟法第452 條之情形者，應撤銷原
    判決，逕依通常程序為第一審判決，法院辦理刑事訴訟簡易
    程序案件應行注意事項第14項亦定有明文。本件經本院審理
    後，認被告所犯施用第一級毒品罪，應量處有期徒刑9 月，
    所犯施用第二級毒品罪，應量處有期徒刑7 月，應執行有期
    徒刑1 年2 月。是故，本件應非得以簡易判決處刑之案件，
    屬刑事訴訟法第451 條之1 第4 項但書第1 款之情形，故依
    前揭規定，應由本院合議庭逕依通常程序審理後，自為第一
    審判決。
據上論斷，應依依刑事訴訟法第455 條之1 第1 項、第3 項、第
452 條、第369 條第1 項前段、第364 條、第299 條第1 項前段
，毒品危害防制條例第10條第1 項、第2 項，刑法第11條前段、
第51條第5 款，判決如主文。
本案經檢察官呂永魁到庭執行職務。
中    華    民    國   100    年    10    月    12    日
                  刑事第六庭審判長法  官  蔡明宏
                                  法  官  邱光吾
                                  法  官  李宛玲
以上正本證明與原本無異。
如不服本判決應於收受判決後10日內向本院提出上訴書狀，並應
敘述具體理由；其未敘述上訴之理由者，應於上訴期間屆滿後20
日內向本院補提理由書（均須按他造當事人之人數附繕本），切
勿逕送上級法院。
                                  書記官  李佳姿
中    華    民    國   100    年    10    月    17    日
論罪法條：
毒品危害防制條例第10條第1 項、第2 項
施用第一級毒品者，處 6 月以上 5 年以下有期徒刑。
施用第二級毒品者，處 3 年以下有期徒刑。